【裁判字號】    97,訴,1
【裁判日期】    970220
【裁判案由】    竊盜等
【裁判全文】
臺灣苗栗地方法院刑事判決                 97年度訴字第1號
公  訴  人  臺灣苗栗地方法院檢察署檢察官
被      告  卯○○
                    （在押）
上列被告因竊盜等案件，經檢察官提起公訴（96年度偵字第5920
號），及移送併案審理（97年度偵字第330號），本院判決如下
：
    主  文
卯○○共同犯竊盜罪，累犯，處有期徒刑壹年貳月。扣案鑰匙壹
支沒收。又共同犯妨害公眾往來安全罪，累犯，處有期徒刑壹年
陸月；又共同犯如附表所示之罪，均為累犯，各處如附表所示之
刑。應執行有期徒刑肆年捌月。扣案鑰匙壹支沒收。
    事  實
一、卯○○前因竊盜、公共危險等案件，經臺灣高等法院臺中分
    院以89年度上訴字第447號判決，判處應執行有期徒刑4年，
    刑前強制工作3年確定，而於民國94年8月19日（起訴書誤載
    為94年8月20日）縮刑期滿執行完畢。詎其猶不思悔改，夥
    同綽號「義德」之庚○○（未據起訴），共同基於意圖為自
    己不法所有之犯意聯絡，於96年12月21日凌晨1時許，在新
    竹縣竹北市○○道附近之自強六路與成功五路路口，由庚○○在場把風，卯○○則持自備汽車鑰匙1支，竊取甲○○所
    有之車號470-RS號拖吊車，得手後，先由被告卯○○將該車
    駛離現場，之後改由會操作拖吊車上機械手臂之庚○○繼續
    駕駛，並搭載湯淙浩。嗣於同日凌晨5時許，卯○○、庚○○行經苗栗縣（下同）竹南鎮市區時，發現後方有警車鳴放
    警報器，示意渠等停車，2人竟共同基於致生往來危險及毀
    損之犯意聯絡，無視市區隨時均有人、車出現，駕駛上開拖
    吊車，以平均時速80至90公里之高速，在竹南鎮○○路、光
    復路、環市路○○○路、建興街、合作一村、和平街、建國
    路、自由街、公教路等市區道路，持續狂飆約30餘分鐘。沿
    途除逆向行駛、蛇行駕駛外，並故意撞擊停放於路旁，如附
    表所示之戊○等人所有之自用小客車、機車、廣告看板等物
    （起訴書及併案意旨書均漏載丙○○所有之車號V5-0200 自
    用小客車），期能阻擋警方追緝，而以此方式致生往來之危
    險，並造成戊○等人所有之各該車輛、物品毀損（毀損情形
    詳如附表）。嗣警因擔心卯○○2 人繼續瘋狂駕駛將造成民
    眾傷亡，乃對空鳴槍後，並開槍射擊拖吊車右後輪，使該拖
    吊車爆胎，無法控制方向，衝入同鎮聖福里「龍鳳大排」水
    溝內。而卯○○2 人於翻車後，隨即分頭逃逸，經警奮力追
    捕，卯○○終遭逮獲，並當場扣得竊車用鑰匙1 支。
二、案經如附表所示之戊○等人訴由苗栗縣警察局竹南分局報告
    臺灣苗栗地方法院檢察署檢察官偵查起訴。
    理  由
壹、程序事項：
一、按被告以外之人於偵查中向檢察官所為之陳述，除顯有不
    可信之情況者外，得為證據，刑事訴訟法第159條之1第2項
    定有明文。本件證人即被告卯○○與證人即追捕員警溫鎮添
    、張金龍於偵查中之證詞，業經具結，有渠等結文3紙在卷
    為憑（見96年度偵字第5920號卷第54、69、70頁），且偵查
    中檢察官向被告以外之人所取得之陳述，原則上均能遵守法
    律規定，不致違法取供，其可信性極高，並無顯有不可信之
    情況，揆諸上開規定，前述證人於偵訊中之證詞，均得為證
    據。
二、次按刑事訴訟法第159條之5第1項之規定：「被告以外之人
    於審判外之陳述，雖不符前4條之規定，而經當事人於審判
    程序同意作為證據，法院審酌該言詞陳述或書面陳述作成時
    之情況，認為適當者，亦得為證據。」、同條第2項之規定
    ：「當事人、代理人或辯護人於法院調查證據時，知有第
    159 條第1項不得為證據之情形，而未於言詞辯論終結前聲
    明異議者，視為有前項之同意。」，而被告卯○○及檢察官
    於本院審理言詞辯論終結前，未對證人即告訴人甲○○、乙○○、辰○○、丑○○、癸○○、己○○、戊○、子○○、
    丁○○、辛○○、壬○○、寅○○及丙○○等13人於警詢時
    之陳述，及卷附員警溫鎮添、張金龍出具之職務報告書、被
    告卯○○汽車竊盜行經竹南路線、贓物認領保管單、竹南分
    局竹南派出所偵查庭呈偵辦竊盜、公共危險毀損案一覽表各
    1 紙（參96年度偵字第5920號卷第4-6、23、71頁）之證據
    能力表示異議。經本院審酌上開證人於警詢時之陳述，及卷
    附上開文書之作成情況，認無不適當之情形，揆諸上述規定
    ，亦均得為證據。
貳、實體事項：
一、訊之被告卯○○固坦承有於上揭時、地，以上開鑰匙竊得上
    述拖吊車之行為，惟矢口否認有何妨害公眾往來安全及毀損
    之犯行，辯稱：「車子不是我開的，是綽號『義德』開的，
    可以去調閱當時的監視器，可以看出到底是誰開車的，當時
    我很害怕，我印象中警察開很多槍，我不知道車子撞擊到什
    麼東西，我只是躲在駕駛座的旁邊，在副駕駛座那邊，我不
    曉得怎麼會造成這麼大的影響。」等語。
二、惟查：
  (一)被告卯○○於警詢中供稱：「（問：你們共乘的470-RS號失
    竊拖吊車來源為何？）是我偷來的。」、「（問：你是於何
    時、地？以何方式竊取該輛470-RS號拖吊車？）我是於96年
    12月21日凌晨1時許左右，在新竹縣竹北市○○道附近，以1
    支自備之鑰匙打開該車車門，然後再進入車內，並以該支鑰
    匙插入電源啟動鎖內，然後左右擺動將該車發動並竊走。」
    、「（問：有無其他人參與行竊或主使你犯案？）只有『義
    德』參與偷車，沒有人主使。」、「（問：作案情形為何？
    ）作案時由我動手行竊，『義德』則負責把風。」、「（問
    ：警方查獲之過程為何？）警方於96年12月21日凌晨5時20
    分左右，發現我共乘偷來的470-RS號拖吊車，便尾隨並開啟
    警報器及鳴笛示意我們停車，因為車子是偷來的，我們發現
    後，與我同車綽號『義德』之男子便開車加速逃逸，警方便
    從後展開追逐，我們逃逸時沿路撞擊停於路旁多輛自小客車
    、機車、垃圾子車，直到拖吊車掉入龍鳳排水溝內而為警方
    當場查獲。」等語（參96年度偵字第5920號卷，第9、10頁
    ）；渠於偵查中以證人身份結證稱：「（問：車號470-RS拖
    吊車是你在何時、地跟誰偷？）在新竹縣竹北市○○道附近
    ，新竹縣竹北市○○○路與成功五路路口。我是跟義德偷的
    ，時間在今天凌晨1點，我去偷，義德在旁邊把風，我用我
    以前喜美汽車的鑰匙，有用戳刀磨薄一點，就插入該拖吊車
    搖一下就發動了，我就開走，開了1、2百公尺就換義德開。
    」等語，並供稱：「（問：為何警察追捕過程中，你們不停
    車？）車子是偷來的，我們怕被警察抓，所以不停車。」、
    「（問：為何沿路逆向行駛並撞毀路旁的車輛、物品？）我
    不知道，不是我開車。」、「（問：為何不制止？）我躲警
    察開槍都來不及，怎麼有時間制止。」、「（問：警察到最
    後才開槍，在開槍之前為何不制止或停車？）我是抱著能跑
    掉就跑掉的心態，之後義德開始撞東西之後，警察就開槍，
    我就躲起來，我也沒有開口要義德停車，我是想說能跑就儘
    量跑。」等語（參96年度偵字第5920號卷，第51、67頁）。
  (二)證人即共犯庚○○於本院審理時結證稱：「（問：案發當天
    車子是否是你開的？）是的。」、「（問：開這台拖吊車遭
    警方追逐時，被告有沒有阻止你不要再開了？）沒有。」、
    「（問：經警察追逐你們30幾分鐘，被告有沒有告訴你往哪
    邊走，或是往哪邊逃匿的言談？）有的。」、「（問：有幫
    你出意見嗎？）有的。」、「（問：你們遭警方追逐的過程
    中，被告有沒有說要下車投降？）沒有。」、「（問：你剛
    才說被告在追逐過程中，是跟你說向左轉或是向右轉嗎？）
    是的，出意見這樣。」、「（問：沿路有追撞到路邊的機車
    、汽車、廣告物嗎？）有的，我那時候很害怕，失控有撞到
    。」、「（問：你有想過這輛車那麼大台，而且在急速且失
    控的狀況下可能會撞到路旁的其他車輛或廣告物嗎？）有的
    。」、「（問：你有想過這樣也有可能撞到行人或是往來的
    車輛，而造成交通往來的危險嗎？）有的。」、「（問：而
    你因為要躲警察還是這樣高速在大街小巷穿梭？）對。」、
    「（問：偷車是由誰提議的？）當時是臨時起意。」、「（
    問：你們兩個如何溝通臨時起意？）當時我們一起去竹北吃
    宵夜，卯○○約我說要去偷這部車。」、「（問：下手偷車
    是誰偷的？）卯○○。」、「（問：偷得之後，為何變你開
    ？）因為被告不會操作機械手臂，問我會不會開，我說會。
    」、「（問：跟被告卯○○之前有沒有仇恨過節或是金錢糾
    紛？）都沒有。」等語（參本院審卷97年1月30日審判筆錄
    ，第3-5頁）。
  (三)證人即追捕被告之竹南派出所警員溫鎮添、張金龍2人均於
    偵查中結證稱：「（均問：本件是否你們2位到場追捕查獲
    的？）是。」、「（均問：當日是如何知道這件事？）我們
    是當天凌晨4點50分左右接到勤務中心通報，通報我們有1部
    拖吊車失竊，該車有衛星定位，被害人有追到竹南天祥路來
    了。所以我們在自由街與光復街口遇到被告卯○○，我們就
    開警報器示意要該車停車，但是該車沒有停，反而加速逃逸
    ，逃逸路線如我們所做的追捕路線圖。」、「（均問：當時
    路上狀況如何？）當時因為凌晨所以路上人車並不是很多，
    但該部拖吊車逆向蛇行，故意去撞擊路邊停車的車輛，企圖
    影響我們的追捕。」、「（均問：當時車速多少？）30至
    100多，這是因為有些路比較狹窄，車速有放慢，但平均速
    度都有80至90。」、「（均問：該部拖吊車行駛的路線，是
    否都屬於市區道路？）是。都是在市區內繞。」、「（均問
    ：在追捕的過程中，有無發現路過的車輛被嚇到的情形？）
    有，被告衝的很快，路上的人車都會閃，更何況該部拖吊車
    還逆向蛇行。」、「（均問：最後該部拖吊車是如何停車？
    ）被告的車在市區繞了大約3-40分鐘，路上拖吊車又一直轉
    彎，又有碰到東西，我們認為不制止不行，所以就在公教路
    ，該條路比較直又沒有什麼人車，所以我們就在該條路上對
    該部拖吊車輪胎開槍射擊，該部拖吊車的右後輪被擊中，方
    向盤無法控制，就掉到大排水溝內，整部車倒栽在水溝裡，
    車裡面的2個人就往左右跑走，卯○○是往左邊跑的。」等
    語（參96年度偵字第5920號卷，第65、66頁）。
  (四)證人即告訴人甲○○於警詢時證稱：「（問：你所遭竊自用
    小客車籍資料為何？）該車車號為470-RS號、廠牌國瑞牌、
    顏色黃色…」、「（問：…該車停放何地遭竊？何時發現遭
    竊？）…停放在新竹縣竹北市○○○路成功五路路口，於96
    年12月21日2時50分許發現遭竊。」、「（問：你發現拖吊
    車失竊時有無報案？車上有無安裝衛星定位？）沒有報案，
    車上裝有衛星定位。」、「（問：發現拖吊車失竊時有無用
    衛星定位追蹤車子之行蹤？）發現拖吊車失竊時我利用衛星
    指示追蹤至竹南交流道附近，就發現我的拖吊車停於路邊空
    地，經我確認是我的拖吊車後我便報警處理。」等語（參96
    年度偵字第5920號卷，第21頁）。
  (五)證人即告訴人乙○○、辰○○、丑○○、癸○○及己○○等
    人均於警詢時指證，渠等目擊其如附表所示之自用小客車、
    機車及壬○○如附表所示之機車，遭他人駕駛黃色拖吊車撞
    擊損壞等語（參96年度偵字第5920號卷，第30、34、36、41
    、42、45頁）；證人即告訴人戊○、子○○、丁○○、辛○○、壬○○、寅○○及丙○○等人則均於警詢時指證，渠等
    如附表所示之自用小客車、機車、垃圾子車及廣告看板，遭
    他人撞擊損壞等語（參96年度偵字第5920號卷，第25-28、
    38、43頁及97年度偵字第330號卷，第49頁）。
  (六)是由上開證人庚○○、溫鎮添、張金龍及卯○○等人之證詞
    ，並審酌告訴人甲○○等13人之指述，復參酌卷附員警職務
    報告書、被告卯○○汽車竊盜行經竹南路線、贓物認領保管
    單、竹南分局竹南派出所偵查庭呈偵辦竊盜、公共危險毀損
    案一覽表、扣案鑰匙照片影本1張、物品毀損及查獲現場照
    片23張所示（參96年度偵字第5920號卷第4-6、23、47、71-
    84頁），可知本件係由被告卯○○夥同綽號「義德」之庚○○，於96年12月21日凌晨1時許，在新竹縣竹北市○○道附
    近之自強六路與成功五路路口，由庚○○在場把風，卯○○
    即持自備汽車鑰匙1支，竊得甲○○所有之車號470-RS號拖
    吊車後，由被告卯○○先駕駛該車1、2百公尺，即改由會操
    作拖吊車上機械手臂之庚○○繼續駕駛。嗣經告訴人甲○○
    依拖吊車上之衛星定位系統發現被告等人行蹤後，即於同日
    凌晨5時許報警處理，員警溫鎮添、張金龍2人據報前往竹南
    鎮○○街、光復路口，發現被告卯○○、庚○○所駕上開拖
    吊車時，即鳴放警報器，示意被告等人停車。惟被告等人見
    狀後，為期逃避追捕，竟無視市區隨時均有人、車出現，即
    以平均時速80至90公里之高速，駕駛上開拖吊車，在竹南鎮
    ○○路、光復路、環市路○○○路、建興街、合作一村、和
    平街、建國路、自由街、公教路等市區道路，持續狂飆約30
    餘分鐘。被告等人沿途除逆向、蛇行駕駛，使路上人車見狀
    紛紛閃避，致生往來之危險外，並故意撞擊停放於路旁，如
    附表所示之戊○等人所有之自用小客車、機車、廣告看板等
    物，以阻擋警方追緝，造成戊○等13人所有之各該車輛、物
    品毀損。追捕員警因擔心被告等人繼續瘋狂駕駛將造成民眾
    傷亡，乃先對空鳴槍，制止無效後，即開槍射擊拖吊車右後
    輪，使該拖吊車爆胎，無法控制方向，衝入同鎮聖福里「龍
    鳳大排」水溝內，而被告於翻車後，隨即下車逃逸，幸經警
    奮力追捕仍逮獲被告，並當場扣得竊車用鑰匙1支，應為案
    發之經過。
  (七)綜上所述，被告卯○○之上開辯解，應屬臨訟卸責之詞，不
    可採信。此外，復有員警職務報告書、被告卯○○汽車竊盜
    行經竹南路線、贓物認領保管單、竹南分局竹南派出所偵查
    庭呈偵辦竊盜、公共危險毀損案一覽表各1紙、扣案鑰匙照
    片影本1張與物品毀損及查獲現場照片23張在卷可佐（參96
    年度偵字第5920號卷第4-6、23、47、71-84頁）。本件事證
    明確，被告竊盜、妨害公眾往來安全及毀損之犯行，均堪認
    定。
三、核被告卯○○所為，係犯刑法第185條第1項之妨害公眾往來
    安全罪、第320條第1項之竊盜罪及第354條之毀損罪。被告
    與庚○○就上開各罪，均具有犯意聯絡及行為分擔，應依共
    同正犯論處。至被告為期逃避警方追捕而分別駕車衝撞停放
    於路邊如附表所示編號1、2、3內之自用小客車、機車部分
    ，因其毀損行為既均分別發生於同一條街道上，足認被告於
    同一街道上之衝撞行為係基於單一犯意所為，待駕駛上開拖
    吊車轉至他街逃逸時，因見阻擋無效後，才犯意另起，於另
    一條街道上衝撞路邊停車，再期能阻擋警方追捕，是被告於
    同一條街道上之駕車衝撞路邊停車行為，應認為係一行為侵
    害數個同種法益而觸犯數罪名，屬刑法上之想像競合犯，應
    各依刑法第55條規定，從一重論以毀損罪。而被告毀損如附
    表所示丙○○所有之車號V5-0200 號自用小客車部分，雖未
    經檢察官於起訴書及併案意旨書中載明，惟依上述說明，此
    部分既與上開毀損戊○、辛○○所有車輛之犯行具有想像競
    合犯關係，即屬裁判上一罪，而為起訴效力所及，本院自須
    併予審理。另被告所犯如附表所示之毀損罪及上開竊盜罪、
    妨害公眾往來各罪間，均犯意各別，罪名不同，應予分論併
    罰。又被告有犯罪事實欄所示之前科素行，於94年8 月19
    日縮刑期滿執行完畢，此有卷附臺灣高等法院被告前案紀錄
    表1 份在卷足憑，其於前述案件執行完畢後，5 年之內故意
    再犯上開有期徒刑以上之罪，均為累犯，均應依刑法第47
    條第1 項之規定加重其刑。爰審酌被告前有多次竊盜、毒品
    前科，素行不佳，有上開被告前案紀錄表可佐，又為逃避追
    緝，駕車狂飆於市區，無視民眾安危及社會安全，惡性重大
    ，且行為結果造成多部車輛毀損，所生危害鉅大，並於事後
    矢口否認犯行，顯見其犯罪後態度不佳，及其犯罪之動機、
    目的、手段等一切情狀，各量處主文所示之刑，並依刑法第
    51條第5 款規定，定其應執行刑，以資儆懲。至扣案之鑰匙
    1 支，係被告所有並供竊盜犯罪所用之物，應依刑法第38條
    第1 項第2 款之規定宣告沒收。
四、至臺灣苗栗地方法院檢察署檢察官，就被告卯○○有事實欄
    之犯行，而以該署97年度偵字第330 號移送本院併案審理，
    因移送併案部分，與起訴部分之犯罪事實相同，屬於同一案
    件，本院自應一併予以審理，附此敘明。
據上論斷，應依刑事訴訟法第299條第1項前段，刑法第28條、第
185條第1項、第320條第1項、第354條、第55條、第47條第1項、
第51條第5款、第38條第1項第2款，刑法施行法第1條之1，判決
如主文。
本案經檢察官陳佞如到庭執行職務。
中    華    民    國    97    年    2     月    20    日
                  刑事第三庭  審判長法  官  柳章峰
                                    法  官  林佩儒
                                    法  官  呂曾達
以上正本證明與原本無異。
如不服本判決，應於判決送達後10日內向本院提出上訴狀（應抄
附繕本），其未敘述上訴理由者，應於上訴期間屆滿後20日內補
提理由書狀於本院，上訴於臺灣高等法院臺中分院。告訴人或被
害人如對於本判決不服者，應具備理由請求檢察官上訴，其上訴
期間之計算係以檢察官收受判決正本之日期為準。
                                    書記官  許千士
中    華    民    國    97    年    2     月    21    日
附錄本判決論罪科刑法條：
刑法第185條第1項、第320條第1項、第354條
中華民國刑法第185條
（妨害公眾往來安全罪）
損壞或壅塞陸路、水路、橋樑或其他公眾往來之設備或以他法致
生往來之危險者，處5 年以下有期徒刑，拘役或5 百元以下罰金
。
因而致人於死者，處無期徒刑或 7 年以上有期徒刑。致重傷者，
處 3 年以上 10 年以下有期徒刑。
第 1 項之未遂犯罰之。
中華民國刑法第320條
（普通竊盜罪、竊佔罪）
意圖為自己或第三人不法之所有，而竊取他人之動產者，為竊盜
罪，處 5 年以下有期徒刑、拘役或 5 百元以下罰金。
意圖為自己或第三人不法之利益，而竊佔他人之不動產者，依前
項之規定處斷。
前二項之未遂犯罰之。
中華民國刑法第354條
（毀損器物罪）
毀棄、損壞前二條以外之他人之物或致令不堪用，足以生損害於
公眾或他人者，處2 年以下有期徒刑、拘役或5 百元以下罰金。
附表：
┌──┬───┬──────────┬────────────┬──────┬────────┐
│編號│告訴人│      受損物品      │        受損狀況        │  毀損地點  │主文罪名及宣告刑│
├──┼───┼──────────┼────────────┼──────┼────────┤
│    │戊○  │所使用之車號AH-4047 │左前車燈損壞、左前門、左│竹南鎮營盤里│卯○○犯毀損罪，│
│    │      │號自用小客車。      │前輪上方板金凹陷、左後視│建興路23巷4 │處有期徒刑伍月。│
│    │      │                    │鏡、左前輪（含鋁圈）毀損│號前        │                │
│    ├───┼──────────┼────────────┼──────┤                │
│    │辛○○│所使用之車號M3-8827 │車身左側部分毀損。      │同上        │                │
│ 1  │      │號自用小客車。      │                        │            │                │
│    ├───┼──────────┼────────────┼──────┤                │
│    │丙○○│所有之車號V5-0200號 │車後保險桿、玻璃及左後門│同上        │                │
│    │      │自用小客車。        │方向燈部分毀損。        │            │                │
├──┼───┼──────────┼────────────┼──────┼────────┤
│    │丁○○│所使用之車號MF-2721 │車身左側部分毀損。      │竹南鎮營盤里│卯○○犯毀損罪，│
│    │      │號自用小客車。      │                        │合作一村32號│處有期徒刑肆月。│
│    │      │                    │                        │路旁        │                │
│ 2  ├───┼──────────┼────────────┼──────┤                │
│    │乙○○│所有之車號9700-KW號 │車尾板金、行李箱門、擋風│同上        │                │
│    │      │自用小客車。        │玻璃、油箱門、右側車身毀│            │                │
│    │      │                    │損。                    │            │                │
├──┼───┼──────────┼────────────┼──────┼────────┤
│    │辰○○│所有之車號PD2-455號 │車頭毀損。              │竹南鎮○○街│卯○○犯毀損罪，│
│    │      │重型機車。          │                        │85號前      │處有期徒刑陸月。│
│    ├───┼──────────┼────────────┼──────┤                │
│    │丑○○│所有之車號GR7-092號 │前車頭損壞。            │竹南鎮○○街│                │
│    │      │重型機車。          │                        │87號前      │                │
│ 3  ├───┼──────────┼────────────┼──────┤                │
│    │壬○○│所有之車號IHP-539號 │車頭、車尾燈處毀損。    │同上        │                │
│    │      │重型機車。          │                        │            │                │
│    ├───┼──────────┼────────────┼──────┤                │
│    │癸○○│所有之車號RL3-631號 │機車煞車燈、後方向燈及右│同上        │                │
│    │      │輕型機車。          │車殼毀損。              │            │                │
├──┼───┼──────────┼────────────┼──────┼────────┤
│ 4  │子○○│所保管之垃圾子車2個 │破裂，不堪使用。        │竹南鎮營盤里│卯○○犯毀損罪，│
│    │      │。                  │                        │建國路355號 │處有期徒刑參月。│
├──┼───┼──────────┼────────────┼──────┼────────┤
│ 5  │寅○○│所有之廣告看板1個。 │破損。                  │竹南鎮照南里│卯○○犯毀損罪，│
│    │      │                    │                        │自由街90號前│處有期徒刑參月。│
├──┼───┼──────────┼────────────┼──────┼────────┤
│ 6  │己○○│所有之車號JG-9018號 │左後車身、輪胎毀損。    │竹南鎮○○街│卯○○犯毀損罪，│
│    │      │自用小客車。        │                        │與自由街口  │處有期徒刑參月。│
├──┼───┼──────────┼────────────┼──────┼────────┤
│ 7  │甲○○│所有之車號470-RS號拖│車頭毀損。              │竹南鎮聖福里│卯○○犯毀損罪，│
│    │      │吊車。              │                        │公教路189巷 │處有期徒刑肆月。│
│    │      │                    │                        │（龍鳳大排水│                │
│    │      │                    │                        │溝內）      │                │
└──┴───┴──────────┴────────────┴──────┴────────┘


司法院資訊處製作；財團法人民間司法改革基金會備份。
